臺灣板橋地方法院刑事判決　　　　　　　　　　　　九十一年度交訴字第一二三號
　　公　訴　人　臺灣板橋地方法院檢察署檢察官
　　被　　　告　丙○○　男　三.
右列被告因偽造文書等案件，經檢察官提起公訴（九十一年度偵字第一四八一四、一
四九六六、一四九六七、一四九六八號），本院判決如左：
    主  文
丙○○連續行使偽造私文書，足以生損害於公眾及他人，處有期徒刑肆月，如易科罰
金，以參佰元折算壹日。嘉義縣警察局民雄分局九十一年三月一日下午二時十分許，
警訊筆錄偽造之「乙○○」署押（簽名貳枚、捺印柒枚）；同日下午八時三十分許，
臺灣嘉義地方法院檢察署偵查筆錄上偽造之「乙○○」署押【簽名壹枚】、口卡片上
偽造之「乙○○」署押（簽名、捺印各壹枚）；嘉義縣警察局民雄分局九十一年三月
十二日上午五時二十七分許，酒精測試單偽造之「乙○○」署押（簽名、捺印各壹枚
）；同日六時許、八時許之警訊筆錄【偵訊（調查）筆錄】上偽造之「乙○○」署押
【簽名貳枚、捺印拾貳枚】、「乙○○」口卡片上偽造之「乙○○」署押（簽名、捺
印各壹枚）《以上，嘉義縣警察局民雄分局嘉民警三字第○九一○○○○一三二八號
卷》；同日上午十時許，警訊筆錄【偵訊（調查）筆錄】上偽造之「乙○○」署押【
簽名貳枚、捺印拾貳枚】、嘉義縣警察局民雄分局扣押書上偽造之「乙○○」署押【
簽名、捺印各壹枚】、代號與真實姓名對照表上偽造之「乙○○」署押【捺印壹枚】
、「乙○○」口卡片上偽造之「乙○○」署押（簽名、捺印各壹枚）；九十一年三月
十二日偽造之「乙○○」指紋卡片之左、右手全部指紋；同日下午六時三十分許，臺
灣嘉義地方法院檢察署檢察官偵查訊問筆錄末偽造「乙○○」之署押【簽名壹枚】，
均沒收之。又服用酒類，不能安全駕駛動力交通工具而駕駛，處有期徒刑參月，如易
科罰金，以參佰元折算壹日。應執行有期徒刑陸月，如易科罰金，以參佰元折算壹日
。嘉義縣警察局民雄分局九十一年三月一日下午二時十分許，警訊筆錄偽造之「乙○
○」署押（簽名貳枚、捺印柒枚）；同日下午八時三十分許，臺灣嘉義地方法院檢察
署偵查筆錄上偽造之「乙○○」署押【簽名壹枚】、口卡片上偽造之「乙○○」署押
（簽名、捺印各壹枚）；嘉義縣警察局民雄分局九十一年三月十二日上午五時二十七
分許，酒精測試單偽造之「乙○○」署押（簽名、捺印各壹枚）；同日六時許、八時
許之警訊筆錄【偵訊（調查）筆錄】上偽造之「乙○○」署押【簽名貳枚、捺印拾貳
枚】、「乙○○」口卡片上偽造之「乙○○」署押（簽名、捺印各壹枚）《以上，嘉
義縣警察局民雄分局嘉民警三字第○九一○○○○一三二八號卷》；同日上午十時許
，警訊筆錄【偵訊（調查）筆錄】上偽造之「乙○○」署押【簽名貳枚、捺印拾貳枚
】、嘉義縣警察局民雄分局扣押書上偽造之「乙○○」署押【簽名、捺印各壹枚】、
代號與真實姓名對照表上偽造之「乙○○」署押【捺印壹枚】、「乙○○」口卡片上
偽造之「乙○○」署押（簽名、捺印各壹枚）；九十一年三月十二日偽造之「乙○○
」指紋卡片之左、右手全部指紋；同日下午六時三十分許，臺灣嘉義地方法院檢察署
檢察官偵查訊問筆錄末偽造「乙○○」之署押【簽名壹枚】，均沒收之。
    事  實
一、丙○○於民國九十一年二月二十八日晚間十一時許，與鄭明正、劉原憲、莫龍欽
    【另案】等人涉犯共同妨害自由及恐嚇取財等罪嫌（業經臺灣嘉義地方法院檢察
    署《下稱嘉義地檢署》檢察官為不起訴處分），經警於同年三月一日上午十一時
    三十分許，在嘉義市○○路九七七號朝陽代書事務所內為警查獲，其為逃避刑責
    ，竟基於概括掩飾身分之犯意，偽以「乙○○」之名義應訊，並於同日下午二時
    十分許，在警詢筆錄【含權利告知事項書面欄】、口卡指認，以及同日晚間八時
    三十分許，在嘉義地檢署應訊時於偵查筆錄內，均偽造「乙○○」署押（簽名、
    捺印）而行使之，足生損害於於警察、司法機關等偵辦刑案之正確性及乙○○本
    人，嗣經該管傳訊乙○○到庭應訊，因悉上情。
二、丙○○復於九十一年三月十二日凌晨二時四十分許，明知酒後不能安全駕駛動力
    交通工具自小客車，猶駕駛車號：Ｎ三－八四七五號自用小客車，沿嘉義縣民雄
    鄉江厝店往中洋村方向行駛，行經民雄鄉縣一六六號公路牛斗山路段時
    ，因不勝酒力，失控翻覆，嗣步行離開，同日三時三十分許，見甲○○所有自用
    小貨車【車號：ＲＵ－七六六一號】停放在同村四鄰牛斗山五十號之五前路邊，
    且鑰匙仍插於車上，乃以該鑰匙啟動得手竊取代步使用【前經併由本院審理結果
    以時隔多時，難認為有裁判上一罪關係，退回原併案】，嗣於同日上午五時三十
    分許，為警於嘉義市○○路○段二六一號前，查獲丙○○另案（竊盜、毒品危害
    防治條例）時，經實施呼氣酒精濃度測試結果其酒精濃度達○‧三二MG/L（公訴
    人誤為血液中之酒精濃度）。丙○○經警查獲後，為逃避刑責，竟承前犯意，仍
    冒用前已經知悉之「乙○○」詳細年籍資料，偽以其名應訊，而在九十一年三月
    十二日上午六時許，在嘉義縣警察局民雄分局警訊筆錄偵訊（調查）筆錄、酒精
    濃度測試單、口卡片，均偽造「乙○○」署押（簽名、捺印）；而於警訊時，經
    警要求其出示證件，丙○○則於其口袋內拿出塑膠吸管，因另涉犯毒品案件，遂
    接續另行製作筆錄，丙○○仍偽冒「乙○○」名義應訊，併在同日上午十時許之
    警訊筆錄、嘉義縣警察局民雄分局扣押書、真實姓名對照表、口卡片、指紋卡等
    均偽造「乙○○」之署押（簽名、捺印），嗣經該管分局，同時分別以竊盜、毒
    品案件移送嘉義地檢署，丙○○仍偽冒「乙○○」名義應訊，併同日下午六時三
    十分許嘉義地檢署偵查筆錄內，偽造「乙○○」之署押，交還各該管而行使之，
    均足生損害於於司法機關偵辦刑事案件之正確性及乙○○本人，俟經該管檢察官
    傳訊乙○○本人到庭應訊時，因悉上情。
三、案經嘉義縣警察局民雄分局移由臺灣嘉義地方法院檢察署報由臺灣高等法院檢察
    署令轉臺灣板橋地方法院檢察署檢察官偵查起訴。
    理  由
一、訊據被告丙○○坦承右揭犯行不諱，核與其於偵查中【含嘉義地檢署、板橋地檢
    署】所為供述相符，復有警訊、偵查筆錄、口卡片、指認照片、扣押書、代號與
    真實姓名對照表、酒精測試條、指紋卡等在卷足稽，因認被告如上自白，核與事
    實相符，應堪採信。
二、被告飲酒後其吐氣所含酒精濃度數值，經警測試結果達每公升○‧三二毫克，已
    逾道路交通安全規則第一百十四條第二款所定飲酒後其吐氣所含酒精成份每公升
    ○‧二五毫克（MG/L）以上者，不得駕車之標準，是其已不能安全駕駛動力交通
    工具之狀態下，猶駕駛上開車輛行駛於道路上之犯罪事實供認不諱，此有酒精濃
    度測試條、道路交通事故調查報告表等各在卷足據。因按於飲酒後，個人對事物
    之感官反應，其感覺之減低暨快慢，影響於駕駛行為甚鉅，亦因個人體質不同而
    呈現波動變化，有者反應快速，有者遲鈍，精神狀態亦隨之而異。本件被告飲酒
    後其吐氣所含酒精濃度既達每公升○‧三二毫克，其仍為駕駛之行為，行進間，
    又因不勝酒力翻覆，是顯有不能安全駕駛動力交通工具之情，甚明。是本案事證
    明確，被告犯行，均足以認定。
三、查被告於嘉義縣警察局民雄分局酒精測試條、行使權利告知、口卡、扣押書、對
    照表、指紋卡等【詳如事實欄】偽造「乙○○」之署押【簽名、捺印】，各係為
    確認接受檢測結果暨知悉本身所具有之刑事訴訟程序之權利事項，以及指認或確
    認為屬特定人或事件、事物等之意思表示，此與交通違規人，在警員製作之舉發
    交通事件通知單上「收受通知聯者簽章」欄內，偽簽他人姓名，同樣具有表示知
    悉、確認該一已經發生之事實，並已經收到【知悉】該等單據所載事實之意思，
    各該情形應屬相同，自不得為不同之認知，因此，各該等文書，具有私文書之性
    質【公訴人併引特種文書部分，容或誤會】，應無疑問，而被告持以行使，應論
    以刑法第二百十六條、第二百十條之行使偽造私文書罪，被告於同一日期【各為
    九十一年三月一日、三月十二日等二日】先後多次之偽造署押行為，係為同一冒
    名應訊目的，利用同一機會，就同一犯罪構成事實，本於單一之犯意接續為之，
    為接續犯，僅應論以一罪。而其偽造署押為偽造私文書之階段行為，其偽造私文
    書又屬行使偽造私文書之低度行為，就整體犯罪意欲暨行為層次言之，本於法律
    構成要件吸收關係，應為行使偽造私文書之高度行為所吸收，均不另論罪；另其
    分別二次【三月一日、十二日】為行使偽造私文書之行為，時接式同，所犯犯罪
    構成要件，亦復相同，顯係基於概括之犯意而為，為連續犯，應依據刑法第五十
    六條規定論以一罪，並加重刑。爰審酌被告犯罪動機、目的、手段，為脫免本身
    刑責，偽冒他人名義，非但損及被冒名者之權益，亦影響於警察、檢察機關偵查
    以及法院審判案件之正確性，及犯罪後坦承犯行態度良好等一切情狀，分別量處
    如主文所示之刑，並諭知易科罰金之折算標準，暨定其應執行刑，以及諭知易科
    罰金之折算標準。
四、關於沒收部分：
(一)、嘉義縣警察局民雄分局九十一年三月一日下午二時十分許，警訊筆錄偽造之「乙
    ○○」署押（簽名貳枚、捺印柒枚）；同日下午八時三十分許，偵查筆錄上偽造
    之「乙○○」署押【簽名壹枚】、口卡片上偽造之「乙○○」署押（簽名捺印各
    壹枚）。
(二)、嘉義縣警察局民雄分局九十一年三月十二日上午五時二十七分許，酒精測試單偽
    造之「乙○○」署押（簽名、捺印各壹枚枚）；同日六時許、八時許之警訊筆錄
    【偵訊（調查）筆錄】上偽造之「乙○○」署押【簽名貳枚、捺印拾貳枚】、「
    乙○○」口卡片上偽造之「乙○○」署押（簽名、捺印各壹枚）《以上，嘉義縣
    警察局民雄分局嘉民警三字第○九一○○○○一三二八號卷》；同日上午十時許
    ，警訊筆錄【偵訊（調查）筆錄】上偽造之「乙○○」署押【簽名貳枚、捺印拾
    貳枚】、嘉義縣警察局民雄分局扣押書上偽造之「乙○○」署押【簽名、捺印各
    壹枚】、代號與真實姓名對照表上偽造之「乙○○」署押【捺印壹枚】、「乙○
    ○」口卡片上偽造之「乙○○」署押（簽名、捺印各壹枚）；九十一年三月十二
    日偽造之「乙○○」指紋卡片之左、右手全部指紋；同日下午六時三十分許，嘉
    義地檢署訊問筆錄偽造之「乙○○」署押（簽名）壹枚。
(三)、以上被告偽造之「乙○○」署押（簽名、捺印）均為偽造之署押，依刑法第二百
    十九條規定，不問屬於犯人與否，均應宣告沒收之。
據上論斷，應依刑事訴訟法第二百九十九條第一項前段，刑法第一百八十五條之三、
第二百十六條、第二百十條、第五十一條第五款、第四十一條第一項前段、第二百十
九條，罰金罰鍰提高標準條例第一條前段、第二項，判決如主文。
本案經檢察官鄧媛到庭執行職務
中      華      民      國    九  十  一    年    十  二    月    九    日
                                      臺灣板橋地方法院交通法庭
                                            法  官  黎錦福
右正本證明與原本無異。
如不服本判決，應於判決送達後十日內向本院提出上訴書狀。
                                            書記官  戴尚榮
中      華      民      國    九  十  一    年    十  二    月  十  三  日
附錄本案論罪科刑法條全文：
刑法第一百八十五條之三
服用毒品、麻醉藥品、酒類或其他相類之物，不能安全駕駛動力交通工具而駕駛者，
處一年以下有期徒刑、拘役或三萬元以下罰金。
刑法第二百十條
偽造、變造私文書，足以生損害於公眾或他人者，處五年以下有期徒刑。
刑法第二百十六條
行使第二百十條至第二百十五條之文書者，依偽造、變造文書或登載不實事項或使登
載不實事項之規定處斷。
刑法第二百十九條
偽造之印章、印文或署押，不問屬於犯人與否，沒收之。
